# 工业用地变更为商业用地

提问人：dzd 时间：2010-06-06 17:00:52
A股份公司有一工业用地，因公司搬迁，欲将该地转为商业用地，由A公司投资成立的房地产公司开发，请问A公司如何进行账务处理？

回答人：chenyiwei
回复 楼主 dzddzd 的帖子实务中需要先由土地所在地的土地储备中心将该地收储后，以商业用地重新挂牌出让。如果该企业能够最终重新获得该地块并转为商业用地，是需要补缴工业用地和商住用地之间的出让金差额的。会计处理上，可以把原工业用地的土地使用权摊余价值和补缴的土地出让金以及相关税费（如契税等）之和作为重新取得的该商业用地的入账价值。 在具体操作程序上，在前一个收储环节，储备中心会向企业支付收回土地的补偿金，该补偿金的金额可能会大于原先工业用地的土地使用权账面价值，但两者之间的差额不应确认为收益。这是因为此类交易中通常会通过某些安排确保该企业或其关联方最终可以取得商住用地的使用权（例如补偿金的金额远远高于市价，相应地招拍挂价格也远远高于当地同类型商住用地的地价，事实上把其他竞争者排除在外，使得招拍挂程序完全流于形式），因此此时的“收储＋补偿”和“招拍挂”虽然在法律形式上是两项独立事项，但在会计处理角度应视作一揽子交易，作为一个整体进行会计处理。

回答人：chenyiwei
回复 藤椅 EMPAcc08朱兆斌 的帖子税务上肯定作为两项独立交易分别进行各相关税种的税务处理。会计上如果出现我所说的情况，则应当基于实质重于形式原则认定为一揽子交易，作为一个整体进行会计处理。这样处理确实可能导致会计和税务上出现差异，对所得税的暂时性差异可能需要确认递延税款。

提问人：蔚蓝追风鸟 时间：2011-11-30 07:24:11
如果是原主体开发房地产呢？是否要分两项交易？要做两次土增清算？

回答人：chenyiwei
税务上肯定按两项交易处理；会计上实质重于形式，很可能认定为一项交易。